【裁判字號】    97,消債更,517
【裁判日期】    981005
【裁判案由】    更生事件
【裁判全文】
臺灣臺北地方法院民事裁定           97年度消債更字第517號
聲  請  人
即債務人    甲○○
                        樓
                        樓之1.
代  理  人  王俊翔律師
上列當事人聲請消費者債務清理事件，本院裁定如下：
    主  文
債務人甲○○自中華民國九十八年十月六日下午四時起開始更生
程序。
命司法事務官進行本件更生程序。
    理  由
一、按法院開始更生程序之裁定，應載明其年、月、日、時，並
    即時發生效力。次按法院裁定開始更生或清算程序後，得命
    司法事務官進行更生或清算程序，必要時得選任律師、會計
    師或其他適當之自然人或法人一人為監督人或管理人。消費
    者債務清理條例第45條第1項、第16條第1項分別定有明文。
二、本件債務人主張：其原任職唐城旅行社，每月約有新台幣（
    下同）40,000元左右之收入，於民國95年間與債權銀行成立
    協商，約定自95年5月起以100期，0.00%利率，每月14,032
    元償還約120萬元之債務。豈料協商成立後不久，該旅行社
    忽然於95年4月19日倒閉解散，其面臨非自願性失業之窘境
    ，不得已於同年5月毀諾。聲請人其後另覓他職，每月約有
    22,000元至26,000元之收入，並有誠意繼續協商清償條件，
    但不被各債權銀行接受。聲請人毀諾係因旅行社倒閉解散，
    致使其履行協商顯有重大困難，而此並非債務人主觀上惡意
    不履行協商，實係客觀上確有不可歸責於債務人之事由。又
    其無擔保或無優先權之債務總額未逾1,200萬元，復未經法
    院裁定開始清算程序或宣告破產，爰向本院聲請更生等語。
    經查：債務人所主張之上開事實，業據提出債權人清冊、戶
    籍謄本、唐城旅行社股份有限公司網路登記資料查詢、95年
    協商成立之協議書、存摺、房屋租賃契約書、財產歸屬資料
    清單、薪資明細表等件為證。此外，本件又查無債務人有消
    費者債務清理條例第6條第3項、第8條或第46條各款所定駁
    回更生聲請之事由存在，則債務人聲請更生，應屬有據；並
    依上開規定命司法事務官進行本件更生程序，爰裁定如主文
    。
三、按法院裁定開始更生程序後，對於債務人不得開始或繼續訴
    訟及強制執行程序。但有擔保或有優先權之債權，不在此限
    ，消費者債務清理條例第48條第2項定有明文。本件既已裁
    定開始更生程序，則債權人除有擔保或有優先權之債權外，
    對於債務人不得開始或繼續強制執行程序，故本院不再處理
    債務人聲請之保全處分，併此敘明。
中    華    民    國    98    年    10    月    5     日
              民事第一庭    法      官  陳文正
上為正本係照原本作成。
本件不得抗告。
本裁定已於98年10月6日下午4時公告。
中    華    民    國    98    年    10    月    6     日
                            書  記  官  詹雪娥


司法院資訊處製作；財團法人民間司法改革基金會備份。
